【裁判字號】    98,交上訴,351
【裁判日期】    980415
【裁判案由】    過失致死
【裁判全文】
臺灣高等法院臺南分院刑事判決    98年度交上訴字第351號
上  訴  人
即  被  告  甲○○
上列上訴人因過失致死案件，不服臺灣臺南地方法院93年度交訴
字第118號中華民國97年12月30日第一審判決（起訴案號：臺灣
臺南地方法院檢察署93年度偵字第8612號），提起上訴，本院判
決如下：
    主  文
上訴駁回。
    理  由
一、按刑事訴訟法第三百五十條、第三百六十一條、第三百六十
    二條、第三百六十七條規定，不服地方法院之第一審判決而
    上訴者，須提出上訴書狀，並應敘述具體理由，此為上訴必
    備之程式；如所提之書狀未敘述上訴理由，或僅曾以言詞陳
    述上訴理由者，均應於上訴期間屆滿後二十日內補提理由書
    於第一審法院。第一審法院經形式審查，認逾期未補提上訴
    理由者，應定期間先命補正；逾期未補正者，為上訴不合法
    律上之程式，應以裁定駁回。倘已提出上訴理由，但所提非
    屬具體理由者，則由第二審法院以上訴不合法律上之程式，
    判決駁回。而所謂具體理由，必係依據卷內既有訴訟資料或
    提出新事證，指摘或表明第一審判決有何採證、認事、用法
    或量刑等足以影響判決本旨之不當或違法，而構成應予撤銷
    之具體事由，始克當之（例如：依憑證據法則具體指出所採
    證據何以不具證據能力，或依憑卷證資料，明確指出所為證
    據證明力之判斷如何違背經驗、論理法則）；倘僅泛言原判
    決認定事實錯誤、違背法令、採証違法、判決不公、量刑失
    之過重或輕縱，而未依上揭意旨指出具體事由，或形式上雖
    已指出具體事由，然該事由縱使屬實，亦不足以認為原判決
    有何不當或違法者（例如：對不具有調查必要性之證據，法
    院未依聲請調查亦未說明理由，或援用證據不當，但除去該
    證據仍應為同一事實之認定），皆難謂係具體理由，而應認
    其上訴為不合法律上之程式（最高法院九十七年台上字第八
    九二號判決、九十七年台上字第三二六七號判決意旨及法院
    辦理刑事訴訟案件應行注意事項第一六二點參照）。
二、本件上訴意旨略以：上訴人即被告甲○○以受僱為司機餬口
    ，又為單親家庭，憑一人微薄薪資供二子生活，壓力也很大
    ，發生了這種大家均不願意發生的事，內心深感不適。並非
    被告不要賠償，乃因我公司不願意出面處理，公司車輛的保
    險公司認為我方並無過錯，不需賠償，老闆亦未曾出面，故
    無能為力是我的立場。工作上發生這種不幸的事，於刑事上
    是司機的事情，然民事上公司一定要出面解決，爰此請求鈞
    院依公權力使我的老闆出面補償被害者，我會盡力配合處理
    等語。
三、經查：上訴人即被告甲○○雖已敘述上訴理由，但其上訴理
    由，僅泛以公司不願出面處理賠償被害人事宜等因素，請求
    撤銷原判決；核其所述之理由，並未具體指出原判決之採證
    、認事、用法或量刑等有何足以影響判決本旨之不當或違法
    ，而構成應予撤銷之事由，已難認係具體理由；且上訴人並
    未依據卷內既有訴訟資料或提出新事證，具體指摘或表明第
    一審判決之上開事項有何不當或違法之事由，而以上開理由
    提起上訴，揆諸前開說明，其上訴理由，自難謂係具體理由
    。是上訴人之上訴顯不合法律上之程式，爰依刑事訴訟法第
    三百六十七條前段之規定，駁回其上訴，並不經言詞辯論為
    之。
四、據上論斷，應依刑事訴訟法第三百六十七條前段、第三百七
    十二條，判決如主文。
中    華    民    國    98    年    4     月    15    日
                  刑事第四庭    審判長法  官  吳志誠
                                      法  官  羅心芳
                                      法  官  陳珍如
以上正本證明與原本無異。
如不服本判決應於收受送達後10日內向本院提出上訴書狀，其未
敘述上訴理由者，並得於提起上訴後10日內向本院補提理由書（
均須按他造當事人之人數附繕本）「切勿逕送上級法院」。
                                      書記官  岑  玢
中    華    民    國    98    年    4     月    15    日
中華民國刑法第276條第2項
從事業務之人，因業務上之過失犯前項之罪者，處5年以下有期
徒刑或拘役，得併科3千元以下罰金。


司法院資訊處製作；財團法人民間司法改革基金會備份。
